# 请教一个内部抵消的问题，先谢谢了

提问人：攀登 时间：2017-03-31 15:12:03
年初子公司向母公司借款，向母公司一次性预付了 2 年期 1000 万的融资费，母公司确认预收970.87万，应交增值税29.13万（子公司不能抵扣）。年底母公司借预收款，贷主营收入485.44万，子公司借财务费用 500 万，贷预付款 500 万。抵消母子预收预付时和母公司收入时会因为税的原因有差额。有哪位大神帮忙做一下抵消分录啊

回答人：chenyiwei
因合并范围内企业之间的内部交易产生的无法抵扣的增值税额，在合并报表层面计入管理费用。即：借：利息收入 485.44，借：管理费用 14.56，贷：利息支出 500